臺灣臺北地方法院刑事判決　　　　　　　93年度易字第1402號
公　訴　人　臺灣臺北地方法院檢察署檢察官
被　　　告　丙○○
上列被告因傷害等案件，經檢察官提起公訴（93年度偵緝字第12
87號），本院判決如下：
    主  文
丙○○共同公然聚眾下手實施強暴，處有期徒刑捌月；又共同傷
害人之身體，處有期徒刑肆月。應執行有期徒刑拾月。
    事  實
一、丙○○前於民國89年間因竊盜及搶奪案件，經臺灣桃園地方
    法院（下稱桃園地院）以89年度訴字第1623號分別判處有期
    徒刑6 月及1 年，應執行有期徒刑1 年4 月確定，又於89年
    間因強盜案件，經桃園地院以90年度訴字第17號判處有期徒
    刑3 年6 月確定。經送監接續執行，於92年7 月29日假釋出
    監交付保護管束，刑期應至94年6 月10日始屆滿，現仍在假
    釋期間內（未構成累犯），猶不知悔改，於93年4 月10日某
    時，前往臺北市○○○○○道，參加由中國國民黨（下稱國
    民黨）臺北市黨部副主任委員林武俊所申請之「要真相、拼
    公道、搶救臺灣民主」集會遊行活動，該活動持續至同日下
    午6 時許，國民黨主席連戰及親民黨主席宋楚瑜相繼發言完
    畢離開，由在場黨工將宣傳車駛離現場後，丙○○與數名真
    實姓名年籍不詳之成年群眾竟共同基於妨害秩序之犯意聯絡
    ，開始鼓譟，進而推倒活動看板，拉開警方預先設置之拒馬
    ，企圖往總統府方向前進，迨上開群眾將活動看板推落，並
    續行搖晃拒馬時，臺北市政府警察局中正第一分局分局長吳
    思陸遂依職權下令解散集會活動，要求群眾離去，並由該分
    局副分局長余一縣先後於同日下午6 時20分許及6 時25分許
    ，舉牌警告並命令群眾解散，繼於同日下午6 時45分許由該
    分局員警第三次舉牌制止。詎丙○○等現場群眾經員警多次
    下令，仍拒不解散，反以聚眾之優勢，向在場值勤之警務人
    員丟擲或利用強力彈弓射擊石塊，並朝臺北市政府警察局中
    正第一分局介壽路派出所丟擲石塊及棍棒，對依法執行勤務
    之警務人員實施強暴行為，致前開派出所之設備損壞，復對
    在場轉播之媒體工作人員叫囂鼓譟，並搖晃轉播設備。此際
    ，丙○○與數名真實姓名年籍不詳之成年群眾，因誤認年代
    電視台導播甲○○及攝影記者乙○○係屬民視電視台人員，
    竟共同基於傷害人身體之犯意聯絡，於同日下午10時40分許
    ，在臺北市景福門旁之國民黨中央黨部前，聚眾圍困甲○○
    及乙○○，並分持木棍及旗杆毆打2 人，致甲○○受有右肩
    脫臼、乙○○受有頭部撕裂傷、雙耳後瘀血、右耳撕裂傷、
    上後背挫傷瘀血、右後背腰部挫傷瘀血、左肩前側挫傷瘀血
    、右手食指及中指挫傷瘀血等傷害。旋丙○○與前開群眾見
    TVBS電視台記者翁士杰亦在現場攝影，竟分持木棍追擊翁士
    杰，幸翁士杰急奔至外交部前尋求鎮暴警員保護，始得倖免
    。嗣丙○○等群眾見員警執行強力驅離行動，隨即四散逃逸
    ，為警依現場蒐證結果循線查獲上情。
二、案經甲○○及乙○○訴由臺北市政府警察局中正第一分局報
    請臺灣臺北地方法院檢察署檢察官偵查起訴。
    理  由
一、右揭事實，業據被告丙○○於偵查及本院審理時坦承不諱（
    見93年度偵緝字第1287號卷第40、41頁、本院94年1 月4 日
    審理筆錄），並經被害人甲○○、乙○○及證人張忠信於警
    訊及偵查時證述屬實（見93年度偵字第8638號卷第3 至8 頁
    、93年度偵緝字第1287號卷第37至40頁），復有員警現場蒐
    證光碟翻拍照片及國立臺灣大學醫學院附設醫院診斷證明書
    等件附卷可稽（見93年度偵字第8638號卷第12、13、22、23
    頁）。本件事證明確，被告犯行洵堪認定。
二、查被告前開公然聚眾下手實施強暴之行為，其程度足以危害
    地方之安寧秩序，且與他人聯手毆打二被害人成傷，核其所
    為，係犯刑法第150 條後段之公然聚眾下手實施強暴及第27
    7 條第1 項之普通傷害罪。其公然聚眾，意圖為強暴，已受
    員警解散命令三次而不解散，仍在場助勢，進而下手實施強
    暴，則公然聚眾，意圖為強暴，不遵令解散而在場助勢之行
    為，應為公然聚眾，下手實施強暴之行為所吸收，不另論罪
    。其分別與數名真實姓名年籍不詳之成年群眾間，就前揭二
    犯行有犯意聯絡及行為分擔，皆為共同正犯。又其所犯上開
    二罪之間，犯意各別，行為互殊，應予分論併罰。公訴人認
    被告係以一強暴行為，同時觸犯前開二罪名，為想像競合犯
    ，容有未洽，併此敘明。又被告以一傷害行為，同時致二被
    害人成傷，而觸犯二構成要件相同之罪名，為同種想像競合
    犯，依刑法第55條規定，應從一普通傷害罪論處。爰審酌被
    告前於89年間因竊盜及搶奪案件，經桃園地院以89年度訴字
    第1623號分別判處有期徒刑6 月及1 年，應執行有期徒刑1
    年4 月確定，又於89年間因強盜案件，經桃園地院以90年度
    訴字第17號判處有期徒刑3 年6 月確定。經送監接續執行，
    於92年7 月29日假釋出監交付保護管束，刑期應至94年6 月
    10 日 始屆滿，現仍在假釋期間內（見本院卷附之臺灣高等
    法院被告全國前案紀錄表），竟藉端滋事，所生地方安寧秩
    序之危害甚鉅，且迄未與被害人達成民事上和解並賠償損害
    ，惟被害人所受傷害尚非至為嚴重，且被告犯後坦承犯行，
    知所悔悟等一切情狀，各量處如主文所示之刑，並定其應執
    行之刑。
據上論斷，應依刑事訴訟法第299 條第1 項前段，刑法第28條、
第150 條後段、第277 條第1 項、第55條、第51條第5 款，罰金
罰鍰提高標準條例第1 條前段，判決如主文。
本案經檢察官黃紋綦到庭執行職務
中　　華　　民　　國　　94　　年　　1 　　月　　14　　日
　　　　　　　　　刑事第八庭審判長法　官  陳德民
　                                法  官  張筱琪
                                  法  官  陳芃宇
以上正本證明與原本無異。
如不服本判決，應於判決送達後10日內，向本院提出上訴狀。
　　　　　　　　　　　　　　　　  書記官　周小玲
中　　華　　民　　國　　94　　年　　1 　　月　　14　　日
附錄本案論罪科刑法條全文：
中華民國刑法第150條
 (公然聚眾施強暴脅迫罪)
公然聚眾，施強暴脅迫者，在場助勢之人，處一年以下有期徒刑
、拘役或三百元以下罰金。首謀及下手實施強暴脅迫者，處六月
以上五年以下有期徒刑。
中華民國刑法第277條
 (普通傷害罪)
傷害人之身體或健康者，處三年以下有期徒刑、拘役或一千元以
下罰金。
犯前項之罪因而致人於死者，處無期徒刑或七年以上有期徒刑；
致重傷者，處三年以上十年以下有期徒刑。
